臺灣橋頭地方法院刑事判決　　　　　　110年度原金訴字第4號
公　訴　人　臺灣橋頭地方檢察署檢察官　
被　　　告　林玟萱



指定辯護人　本院公設辯護人李佩娟
上列被告因違反洗錢防制法等案件，經檢察官聲請簡易判決處刑
（110 年度偵字第1760、3740號），本院認不應以簡易判決處刑
，改依通常程序審理，被告於準備程序中就被訴事實為有罪之陳
述，經告以簡式審判之旨，並聽取意見後，經本院合議庭裁定由
受命法官獨任行簡式審判程序，本院判決如下：
    主    文
乙○○幫助犯洗錢防制法第十四條第一項之一般洗錢罪，處有期
徒刑貳月，併科罰金新臺幣捌仟元，罰金如易服勞役，以新臺幣
壹仟元折算壹日。
    犯罪事實
一、乙○○可預見金融機構帳戶乃個人理財工具，依我國現狀，
    申設金融帳戶並無任何特殊限制，且可於不同之金融機構申
    請多數帳戶使用，倘有人不以自己名義申請帳戶，反而收購
    或借用別人之金融帳戶以供使用，並要求提供提款卡及告知
    密碼，則該帳戶可能作為對方收受、提領詐騙他人財產犯罪
    所得使用，對方提領後會產生遮斷金流以逃避國家追訴、處
    罰之效果，仍以縱取得其帳戶者以該帳戶供犯詐欺取財犯罪
    之收受、提領贓款使用，以掩飾、隱匿犯罪所得而洗錢，亦
    不違背其本意之幫助意圖為自己不法所有而詐欺取財及一般
    洗錢之不確定故意，於民國109 年7月2日某時許，在其位於
    高雄市○○區○○街000 號住處附近，委託其不知情之胞妹
    ，將其申設臺灣銀行帳號000000000000號帳戶（下稱臺灣銀
    行帳戶）之提款卡交與真實姓名年籍不詳之詐欺集團成年成
    員，並以通訊軟體LINE告知提款卡密碼，以此方式幫助該詐
    欺集團為詐欺取財犯行時，方便收受、提領贓款，以掩飾、
    隱匿該犯罪所得之去向與所在。嗣取得乙○○臺灣銀行帳戶
    之成年詐欺集團成員，即共同基於意圖為自己不法所有而詐
    欺取財及掩飾、隱匿特定犯罪所得去向及所在之洗錢犯意聯
    絡，以如附表所示之方式分別對如附表所示之人為詐欺取財
    行為，致如附表所示之人均陷於錯誤而依指示於如附表所示
    之時間，匯款如附表所示之金額至乙○○前揭臺灣銀行帳戶
    內，再由該詐欺集團成年成員持乙○○前揭帳戶之提款卡，
    提領如附表所示詐欺得款，並藉此製造金流斷點，隱匿各該
    筆詐欺所得財物之去向及所在得逞。嗣經如附表所示之人發
    覺有異而報警處理，因而查悉上情。
二、案經附表編號1 所示之人訴由臺北市政府警察局內湖分局報
    告臺灣士林地方檢察署檢察官呈請臺灣高等檢察署檢察長核
    轉臺灣橋頭地方檢察署檢察官；附表編號2 所示之人訴由高
    雄市政府警察局仁武分局報告臺灣橋頭地方檢察署檢察官偵
    查後聲請簡易判決處刑，本院認不宜以簡易判決處刑，改依
    通常程序審理。
    理    由
一、按除被告所犯為死刑、無期徒刑、最輕本刑為3 年以上有期
    徒刑之罪或高等法院管轄第1審案件者外，於第273條第1 項
    程序進行中，被告先就被訴事實為有罪之陳述時，審判長得
    告知被告簡式審判程序之旨，並聽取當事人、代理人、辯護
    人及輔佐人之意見後，裁定進行簡式審判程序，刑事訴訟法
    第273條之1第1 項定有明文。本件被告乙○○所犯係死刑、
    無期徒刑、最輕本刑為3 年以上有期徒刑之罪或高等法院管
    轄第1 審案件以外之罪，並於本院行準備程序時就被訴事實
    均為有罪之陳述，而經本院合議庭依前揭規定，裁定改依簡
    式審判程序進行審理，是本件之證據調查，依刑事訴訟法第
    273條之2規定，不受同法第159條第1項、第161條之2、第16
    1條之3、第163條之1及第164條至第170條規定之限制，合先
    敘明。
二、認定犯罪事實所憑證據及理由
  ㈠上開犯罪事實，業據被告於偵訊、本院準備程序及審判程序
    坦承不諱（見偵二卷第40頁；原金訴卷第61頁、第141 頁、
    第173頁、第187頁、第192 頁），核與附表所示各告訴人所
    述相符（詳見附表「告訴人」欄所示），復有被告臺灣銀行
    帳戶之帳戶個資檢視（見他卷第25頁）、被告提出與「張專
    員」、「會計師-Alex 陳」、「林主任」之LINE對話紀錄擷
    圖（見他卷第49頁至第70頁）、附表所示之相關書證（詳見
    附表「相關書證」欄所示）及本院110 年9月8日辦理刑事案
    件電話紀錄查詢表（見原金訴卷第49頁）附卷可佐，洵堪認
    定。
  ㈡按刑法之故意犯，可分為直接故意與不確定故意，所謂不確
    定故意即指行為人對於構成犯罪之事實，預見其發生而其發
    生並不違反其本意，刑法第13條第2 項定有明文。是被告若
    對於他人可能以其所交付之金融機構帳戶，進行詐欺取財及
    洗錢之犯罪行為，已預見其發生而其發生並不違反其本意，
    自仍應負相關之罪責。另犯罪之動機，乃指行為人引發其外
    在行為之內在原因，與預見構成要件該當行為之故意應明確
    區分。亦即，行為人只須對構成要件該當行為有所預見，其
    行為即具有故意，至於行為人何以為該行為，則屬行為人之
    動機，與故意之成立與否無關。因此，如行為人對於他人極
    可能將其所交付之金融機構帳戶之存摺、提款卡及提款卡密
    碼等資料，供作詐欺取財及洗錢等犯罪行為之工具使用一事
    ，已有所預見，但仍抱持在所不惜或聽任該結果發生之心態
    ，而將帳戶資料交付他人，無論其交付之動機為何，均不妨
    礙其成立幫助詐欺取財及幫助一般洗錢之不確定故意，合先
    敘明。查金融帳戶事關存戶個人財產權益之保障，屬個人理
    財之工具，若與存戶之金融卡及密碼結合，專屬性、私密性
    更形提高，除非本人或與本人具密切親誼關係者，難認有何
    正當理由可自由流通使用該金融卡，稍具通常社會歷練之一
    般人亦應具備妥為保管該等物品，縱有特殊情況，致須將該
    等物品交付予自己不具密切親誼之人時，亦必深入瞭解該他
    人之可靠性與用途，以防止遭他人違反自己意願使用或不法
    使用之常識，且金融卡及密碼等有關個人財產及身分之物品
    ，如淪落於不明人士手中，極易被利用為與財產有關之犯罪
    工具。又邇來以各類不實電話內容而詐欺取財之犯罪類型層
    出不窮，該等犯罪，多數均係利用他人帳戶作為詐欺所得財
    物之出入帳戶，業經媒體廣為披載，金融機關亦一再提醒勿
    將帳戶資料提供他人使用之重要性。是依一般人通常之知識
    、智能及經驗，應已知悉將帳戶資料交付他人，極可能使取
    得帳戶資料者藉帳戶取得不法犯罪所得，且隱匿帳戶內資金
    之實際取得人之身分，以逃避追查。質言之，依當前社會一
    般人之智識程度與生活經驗，對於非依正常程序要求提供金
    融帳戶金融卡或密碼者，應可預見其極可能係為取得人頭帳
    戶供作犯罪工具使用或隱匿金流追查。且被告知悉將銀行帳
    戶之存摺、提款卡及密碼提供給他人使用，可能淪為詐欺集
    團之犯罪工具，業據被告供陳在卷（見原金訴卷第64頁）。
    況被告前亦曾將其本身所申辦之金融帳戶供與詐欺集團使用
    ，幫助犯詐欺取財罪，而經本院以107 年度原簡字第35號判
    決判處罪刑確定，有該判決在卷可參（見原金訴卷第19頁至
    第23頁）。足認被告對政府大力宣導勿任意提供帳戶予不詳
    之人使用，以免被利用為詐欺帳戶等情，應可知悉，竟仍將
    本件帳戶資料交付真實姓名年籍不詳之詐欺集團成員作為詐
    欺取財及一般洗錢之出入帳戶使用，此當為被告所能預見，
    且其發生並不違反被告之本意，被告有幫助從事詐欺犯罪之
    人使用其帳戶犯詐欺取財罪及一般洗錢罪之不確定故意甚明
    。綜上所述，足認被告之任意性自白與事實相符，洵堪採信
    。本案事證明確，被告上開犯行，堪以認定，應予依法論科
    。
三、論罪科刑
  ㈠核罪部分
  1.按刑法上之幫助犯，係對於犯罪與正犯有共同之認識，而以
    幫助之意思，對於正犯資以助力，未參與實施犯罪構成要件
    之行為者而言（最高法院88年度臺上字第1270號判決要旨參
    照）。查被告將其臺灣銀行帳戶之提款卡交由詐欺集團成員
    用以作為收受詐欺本案各告訴人所得之犯罪工具，過程中並
    無證據證明被告有直接參與詐欺之構成要件行為，充其量僅
    足認定係詐欺取財罪構成要件以外之幫助行為，尚難遽認與
    實行詐欺之人間有犯意聯絡，而有參與或分擔詐欺取財之犯
    行。況使用他人帳戶犯罪者，本欲利用他人帳戶以隱瞞自己
    身分而逃避檢警追緝，是被告雖對使用其帳戶者，將利用其
    所交付之帳戶供為詐欺取財犯行之犯罪工具，有不確定故意
    ，然其主觀上有無將使用該帳戶者所實施之詐欺取財犯行，
    視為己身犯行之共同犯意聯絡，實非無疑。是本件既查無證
    據足資證明被告有共同詐欺之犯意聯絡及行為分擔，自應認
    被告將其上開帳戶交由詐欺集團使用之犯行，僅止於幫助詐
    欺取財之犯意，而為詐欺取財罪構成要件以外之行為。又本
    件詐欺集團係佯裝網路購物賣家及銀行人員，透過電話向各
    告訴人實施詐術，已如前述，並非刑法第339條之4第1項第1
    款或第3款所列之情形，亦無其他積極證據足以證明有3人以
    上之共同正犯共同犯之，況被告僅屬提供帳戶之詐欺幫助犯
    ，已如前述，其就交付帳戶後該帳戶將供他人詐欺使用乙情
    ，固有不確定故意，然現今詐欺集團規模不一、詐欺手法多
    端，被告對使用其帳戶之詐欺正犯成員多寡或詐欺手法，未
    必有所認識，依罪疑唯輕之刑事證據法原則，因認被告僅有
    幫助普通詐欺取財之犯意及犯行。
  2.按：①一般洗錢罪與特定犯罪係不同構成要件之犯罪，特定
    犯罪僅係洗錢行為之「不法原因聯結」，而非該罪之構成要
    件行為，特定犯罪之既遂與否和洗錢行為之實行間，不具有
    時間先後之必然性，只要行為人實行洗錢行為，在後續因果
    歷程中可以實現掩飾、隱匿特定犯罪所得之效果，即得以成
    立一般洗錢罪，並不以「特定犯罪已發生」或「特定犯罪所
    得已產生」為必要。②洗錢防制法第2條修正立法說明第4點
    ，已敘明有關是否成立該條第3 款洗錢行為之判斷重點「在
    於主觀上是否明知或可得而知所收受、持有」，即不以「明
    知」為限，且洗錢防制法第2 條規定之洗錢行為並無「明知
    」之要件，在解釋上自不能限於確定故意（直接故意），仍
    應包含不確定故意（未必故意或間接故意）。③提供金融帳
    戶提款卡及密碼之行為人，因已失去對自己帳戶之實際管領
    權限，若無配合指示親自提款，即無收受、持有或使用特定
    犯罪所得之情形，且無積極之移轉或變更特定犯罪所得之行
    為，故非屬洗錢防制法第2條第1 款、第3款所稱之洗錢行為
    。又同條第2 款之掩飾、隱匿行為，目的在遮掩、粉飾、隱
    藏、切斷特定犯罪所得與特定犯罪間之關聯性，須與欲掩飾
    、隱匿之特定犯罪所得間具有物理上接觸關係（事實接觸關
    係）。而提供金融帳戶提款卡及密碼供他人使用，嗣後被害
    人雖匯入款項，然此時之金流仍屬透明易查，在形式上無從
    合法化其所得來源，未造成金流斷點，尚不能達到掩飾或隱
    匿特定犯罪所得之來源、去向及所在之作用，須待款項遭提
    領後，始產生掩飾、隱匿之結果，若無參與後續之提款行為
    ，即非同條第2 款所指洗錢行為，無從成立一般洗錢罪之直
    接正犯。因此，特定犯罪之正犯實行特定犯罪後，為掩飾、
    隱匿其犯罪所得財物之去向及所在，而令被害人將款項轉入
    其所持有、使用之他人金融帳戶，並由該特定犯罪正犯前往
    提領其犯罪所得款項得手，因已造成金流斷點，該當掩飾、
    隱匿之要件，該特定犯罪正犯自成立一般洗錢罪之正犯。如
    提供金融帳戶之行為人主觀上認識該帳戶可能作為對方收受
    、提領特定犯罪所得使用，對方提領後會產生遮斷金流以逃
    避國家追訴、處罰之效果，仍基於幫助之犯意，提供該帳戶
    之提款卡及密碼，以利洗錢之實行，應論以一般洗錢罪之幫
    助犯（最高法院108 年度台上字第3101號判決意旨參照）。
    查：被告既可預見本件臺灣銀行帳戶係個人理財工具，將本
    件帳戶資料（含提款卡及密碼）提供與年籍不詳之人使用，
    可能作為對方收受、提領詐欺他人財產犯罪所得使用，提領
    贓款後會產生遮斷金流，仍以縱取得帳戶者以該帳戶供犯詐
    欺取財犯罪之收受、提領贓款使用，以掩飾、隱匿該犯罪所
    得亦不違背其本意之犯意，將帳戶資料提供與他人使用，使
    帳戶脫離其掌控，供詐欺集團成員作為本件詐欺取財犯罪之
    收受、提領贓款使用，產生遮斷金流以逃避國家追訴、處罰
    之效果，自應論以一般洗錢罪之幫助犯。
  3.是核被告所為，係犯刑法第30條第1項前段、第339條第1 項
    之幫助詐欺取財罪，及刑法第30條第1 項前段、洗錢防制法
    第14條第1項之幫助一般洗錢罪。
  ㈡被告以一個提供臺灣銀行帳戶之行為，同時幫助詐欺集團成
    員向如附表所示告訴人2 人犯幫助詐欺取財罪，以及幫助一
    般洗錢罪，而具有局部之同一性，乃一行為觸犯數罪名並侵
    害數法益之想像競合犯，應從一重之幫助一般洗錢罪處斷。
  ㈢按洗錢防制法第16條第2 項規定：「犯前二條之罪，在偵查
    或審判中自白者，減輕其刑」，被告於本院審判程序自白犯
    罪，應依洗錢防制法第16條第2項規定減輕其刑。
  ㈣被告幫助本案詐欺集團成員犯一般洗錢罪，核屬幫助犯，已
    如前述，爰依刑法第30條第2 項規定減輕其刑，並依同法第
    70條規定遞減之。
  ㈤爰審酌被告前即曾因提供帳戶與詐欺集團幫助詐欺集團詐欺
    取財，而經法院判刑確定，已如前述，竟不知悔改，再次將
    金融帳戶資料提供交付與不詳之人使用，幫助他人從事詐欺
    取財與洗錢犯行，產生金流斷點，造成執法機關不易查緝詐
    欺犯罪者，嚴重危害社會治安，助長社會犯罪風氣，使如附
    表所示之告訴人遭騙所匯款項，經提領出來後，即難以追查
    犯罪所得去向與所在，切斷特定犯罪所得與特定犯罪行為人
    間之關係，致使如附表所示之告訴人難以向施用詐術者求償
    ，不僅侵害如附表所示之各告訴人之財產法益，亦使詐欺集
    團更加猖獗氾濫，影響社會治安，而不宜輕縱；參以被告坦
    承犯行之犯後態度，且與附表所示之告訴人雖均達成調解，
    然被告並未依調解筆錄所載之給付期限即110 年12月12日前
    給付新臺幣（下同）4,288元與附表編號1所示之人，反係遲
    於111年1月27日始賠償附表編號1所示之人完畢（於110年12
    月20日給付2 千元、111年1月27日給付2,300 元），及僅於
    110年12月20日給付3,000 元與附表編號2所示之人（調解筆
    錄第1項記載，被告應於110年10月29日前給付2萬9,985元）
    ，而未能全數賠償附表編號2 所示之人，有調解筆錄、被告
    提出之匯款相關單據及本院110 年12月14日、111年1月21日
    辦理刑事案件電話紀錄查詢表（見原金訴卷第109頁至第110
    頁、第127頁至第129頁、第143頁至第145頁、第161 頁、第
    197頁）；暨審酌本案提供之帳戶數量（1帳戶）、被害人數
    （2 人）、各告訴人遭詐欺金額；及被告高職肄業之智識程
    度，目前從事月薪約4 萬元之工地綁鐵筋工作，已婚，與配
    偶、配偶的父親、配偶的胞弟、弟媳及未成年子女同住之生
    活狀況（見原金訴卷第194 頁，被告於本院審判程序所述）
    等一切情狀，量處如主文所示之刑，並就罰金刑部分，諭知
    如易服勞役之折算標準。另被告所犯幫助一般洗錢罪，雖經
    宣告2月有期徒刑，然洗錢防制法第14條第1項之一般洗錢罪
    為法定刑7年以下有期徒刑之罪，而非刑法第41條第1項所規
    定得易科罰金之「最重本刑5 年以下有期徒刑以下之刑」之
    罪，而不得易科罰金（但依刑法第41條第3 項規定，得向執
    行檢察官聲請易服社會勞動），自無庸諭知易科罰金之折算
    標準，併此敘明。另辯護人及被告雖均請求本院給予被告緩
    刑之宣告（見原金訴卷第195頁至第196頁），查被告前雖未
    曾因故意犯罪受有期徒刑以上刑之宣告，有其之臺灣高等法
    院被告前案紀錄表在卷可佐（見原金訴卷第165頁至第167頁
    ），然被告前即曾因提供帳戶與詐欺集團幫助詐欺集團詐欺
    取財，而經法院判刑確定，竟不知警惕再次將金融帳戶資料
    提供與不詳之人使用，及其雖與附表所示之各告訴人達成調
    解，惟未依調解筆錄所載之期限給付賠償金額與附表編號1
    所示之人，及未給付調解筆錄約定之全數賠償金額與附表編
    號2 所示之人，實未見其極力彌補其行為所造成損害之誠意
    ，至其坦承犯行之犯後態度及賠償附表各告訴人之金額，業
    經本院審酌作為有利被告之量刑因素，本院審酌上情，認不
    宜為被告緩刑之宣告，併此敘明。
四、沒收部分
  ㈠按洗錢防制法第18條第1 項前段規定「犯第14條之罪，其所
    移轉、變更、掩飾、隱匿、收受、取得、持有、使用之財物
    或財產上利益，沒收之」。而關於犯罪行為人犯洗錢防制法
    第14條之罪，其所掩飾之財物本身僅為洗錢之標的，難認係
    供洗錢所用之物，故洗錢行為之標的除非屬於前置犯罪之不
    法所得，而得於前置犯罪中予以沒收者外，既非本案洗錢犯
    罪之工具及產物，亦非洗錢犯罪所得，尤非違禁物，尚無從
    依刑法沒收規定予以宣告沒收，自應依上開第18條第1 項前
    段規定予以宣告沒收。且此規定係採義務沒收主義，祇要合
    於前述規定，法院即應為相關沒收之諭知，然該洗錢行為之
    標的是否限於行為人者始得宣告沒收，法無明文，實務上一
    向認為倘法條並未規定「不問屬於犯罪行為人與否均沒收」
    時，自仍以屬於被告所有者為限，始應予沒收，宜從有利於
    被告之認定。是上開洗錢防制法第18條所定應沒收之洗錢標
    的，應限於行為人所有始得宣告沒收。經查，本件被告雖將
    臺灣銀行帳戶之提款卡交由不詳之成年人使用，由該人或其
    所屬詐欺集團成員詐欺如附表所示告訴人匯款至被告臺灣銀
    行帳戶內，然此際被告對上開帳戶內之款項已無事實上之管
    領權，如附表編號1至2所示之該些款項亦係由詐欺集團成員
    提領，復無證據顯示被告曾分得該些款項，是上開詐得之款
    項雖為洗錢之標的，惟非被告所有，依上開說明，自無從依
    洗錢防制法第18條規定對被告宣告沒收。
  ㈡至於被告所申辦臺灣銀行帳戶之提款卡，固經被告用以犯本
    件幫助詐欺取財及幫助一般洗錢之犯行，然該物品未據查扣
    ，又非違禁物，況臺灣銀行帳戶經各該告訴人報案後，業已
    列為警示帳戶，而已無法再正常使用，應無再遭不法利用之
    虞，認尚無沒收之實益，其沒收不具刑法上之重要性，爰不
    予宣告沒收或追徵。
  ㈢被告堅稱未因本案犯行而獲取任何報酬等語（見原金訴卷第
    192 頁），此外，依卷內證據資料，亦無證據證明被告有分
    得本案詐欺得款或獲取任何犯罪所得，自無依刑法第38條之
    1第1 項前段、第3項規定，宣告沒收或追徵其犯罪所得之問
    題。
據上論斷，應依刑事訴訟法第452 條、第273條之1第1項、第299
條第1項前段，洗錢防制法第14條第1項、第16條第2 項，刑法第
11條前段、第30條第1項前段、第2項、第339條第1項、第55條、
第42條第3項，刑法施行法第1條之1第1項，判決如主文。
本案經檢察官陳志銘聲請以簡易判決處刑，檢察官梁詠鈞到庭執
行職務。
中    華    民    國    111    年    2     月    25   日
                  刑事第三庭    法  官  翁碧玲
以上正本證明與原本無異。
如不服本判決應於收受判決後20日內向本院提出上訴書狀，並應
敘述具體理由。其未敘述上訴理由者，應於上訴期間屆滿後20日
內向本院補提理由書（均須按他造當事人之人數附繕本）「切勿
逕送上級法院」。
中    華    民    國   111    年    2     月    25    日
                                書記官  鄭珓銘
附錄本案論罪科刑法條全文：
中華民國刑法第30條
（幫助犯及其處罰）
幫助他人實行犯罪行為者，為幫助犯。雖他人不知幫助之情者，
亦同。
幫助犯之處罰，得按正犯之刑減輕之。
中華民國刑法第339條
（普通詐欺罪）
意圖為自己或第三人不法之所有，以詐術使人將本人或第三人之
物交付者，處5 年以下有期徒刑、拘役或科或併科50萬元以下罰
金。
以前項方法得財產上不法之利益或使第三人得之者，亦同。
前二項之未遂犯罰之。
洗錢防制法第2條
本法所稱洗錢，指下列行為：
一、意圖掩飾或隱匿特定犯罪所得來源，或使他人逃避刑事追訴
    ，而移轉或變更特定犯罪所得。
二、掩飾或隱匿特定犯罪所得之本質、來源、去向、所在、所有
    權、處分權或其他權益者。
三、收受、持有或使用他人之特定犯罪所得。
洗錢防制法第14條
有第二條各款所列洗錢行為者，處7年以下有期徒刑，併科新臺
幣5百萬元以下罰金。
前項之未遂犯罰之。
前二項情形，不得科以超過其特定犯罪所定最重本刑之刑。
【附表】詐欺集團成員以被告臺灣銀行帳戶所為詐欺犯行一覽表
┌──┬───┬───────┬─────────────────┐
│編號│告訴人│詐欺實施時間及│匯入時間及金額（新臺幣，不含手續費│
│    │      │方式          │）                                │
│    │      ├───────┴─────────────────┤
│    │      │相關書證                                          │
├──┼───┼───────┬─────────────────┤
│1   │甲○○│詐欺集團成員於│⑴109年7月6日晚上8時26分許、3萬25 │
│    │（見偵│109 年7月6日晚│  元                              │
│    │一卷第│上7 時12分許，├─────────────────┤
│    │19頁至│假冒網路購物賣│⑵109年7月6日晚上8時39分許、3萬   │
│    │第23頁│家及銀行客服人│  4,233元                         │
│    │）    │員，撥打電話向│共計6萬4,258元【依告訴人甲○○指訴│
│    │      │甲○○詐稱因系│之匯款經過及相關交易明細顯示，先有│
│    │      │統設定有誤，將│不明款項匯入告訴人甲○○郵局帳戶及│
│    │      │有扣款之情形，│陽信銀行帳戶後，告訴人甲○○始依指│
│    │      │須操作自動櫃員│示匯款至被告臺灣銀行帳戶內，是僅  │
│    │      │機將匯款功能關│4,288元方屬告訴人甲○○所有之款項 │
│    │      │閉云云，致李O │，業經檢察官當庭補充（見原金訴卷第│
│    │      │O陷於錯誤，而 │60頁）】                          │
│    │      │依指示為右列⑴│                                  │
│    │      │⑵之匯款。    │                                  │
│    │      ├───────┴─────────────────┤
│    │      │*臺灣銀行營業部109年7月28日營存字第10950085031號函│
│    │      │ 及檢附之被告臺灣銀行帳戶之開戶基本資料及存摺存款 │
│    │      │ 歷史明細（見他卷第27頁至第33頁）                 │
│    │      │*甲○○提出之郵局存摺封面與內頁交易明細、網路購物 │
│    │      │ 資料、通話紀錄及陽信銀行網路銀行交易明細（見偵一 │
│    │      │ 卷第99頁至第109頁）                              │
│    │      │*宜蘭縣政府警察局宜蘭分局枕山派出所陳報單、受理詐 │
│    │      │ 騙帳戶通報警示簡便格式表、受理刑事案件報案三聯單 │
│    │      │ 、受理各類案件紀錄表及刑事案件報案證明申請書（見 │
│    │      │ 偵一卷第97頁、第119頁至第129頁）                 │
│    │      │*內政部警政署反詐騙諮詢專線紀錄表（見偵一卷第111頁│
│    │      │ ）                                               │
├──┼───┼───────┬─────────────────┤
│2   │丙○○│詐欺集團成員於│109年7月6日晚上9時29分許、2萬9,985│
│    │（見他│109年7月6日晚 │元                                │
│    │卷第19│上8時52分許， │                                  │
│    │頁至第│假冒網路購物賣│                                  │
│    │21頁）│家，撥打電話向│                                  │
│    │      │丙○○詐稱因設│                                  │
│    │      │定有誤，將有扣│                                  │
│    │      │款之情形，須操│                                  │
│    │      │作自動櫃員機取│                                  │
│    │      │消扣款云云，致│                                  │
│    │      │丙○○陷於錯誤│                                  │
│    │      │，而依指示為右│                                  │
│    │      │列之匯款。    │                                  │
│    │      ├───────┴─────────────────┤
│    │      │*臺灣銀行營業部109年7月28日營存字第10950085031號函│
│    │      │ 及檢附之被告臺灣銀行帳戶之開戶基本資料及存摺存款 │
│    │      │ 歷史明細（見他卷第27頁至第33頁）                 │
│    │      │*丙○○提出之轉帳交易明細（見他卷第23頁）         │
│    │      │*臺南市政府警察局第六分局金華派出所受理各類案件紀 │
│    │      │ 錄表、受理詐騙帳戶通報警示簡便格式表及受理刑事案 │
│    │      │ 件報案三聯單（見他卷第93頁至第99頁）             │
│    │      │*內政部警政署反詐騙諮詢專線紀錄表（見他卷第91頁） │
└──┴───┴─────────────────────────┘